# 试运行收入是否确认递延所得税资产？

提问人：wcewenai 时间：2017-05-16 13:45:10
1 、建议按试用行的销售利润冲减工程成本，原领料成本已经计入在建工程，直接按收入金额冲减在建工程。 2 、税务上要求调增当年应纳税所得额，根据配比原则应将对应的成本一并调整。 3 、计税基础为实际工程成本减试用行的产品利润。 4 、由于属于时间差异，可以确认递延所得税资产。

回答人：chenyiwei
基本合理，补充一点：确认递延所得税资产需以预计后续该资产的折旧期内可产生足够多的应纳税所得额为前提。